臺灣高等法院臺中分院刑事判決
111年度上易字第604號
上  訴  人  
即  被  告  馮浚清




上列上訴人即被告因竊盜案件，不服臺灣臺中地方法院111年度
易字第631號中華民國111年5月12日第一審協商判決（起訴案號
：臺灣臺中地方檢察署111年度偵字第4892號），提起上訴，本
院判決如下：
    主  文
上訴駁回。
    理  由
一、按依協商程序所為之科刑判決，不得上訴。但有刑事訴訟法
    第455條之4第1項第1款（被告撤銷協商之合意或檢察官撤回
    協商聲請）、第2款（被告協商之意思非出於自由意志）、
    第4款（被告所犯之罪非得聲請協商判決）、第6款（被告有
    其他較重之裁判上一罪之犯罪事實）、第7款（法院認應諭
    知免刑或免訴、不受理）所定情形之一，或協商判決違反同
    法第455條之4第2項之規定者，不在此限；協商判決之上訴
    ，除有特別規定外，準用刑事訴訟法第3編第1章及第2章之
    規定；第二審法院認上訴有不合法律上程式或法律上不應准
    許，或其上訴權已喪失之情形者，應以判決駁回之，並得不
    經言詞辯論為之。刑事訴訟法第455條之10第1項、第455條
    之11第1項、第367條前段、第372條分別定有明文。
二、上訴人即被告馮浚清上訴意旨略以：上訴人因改依協商程序
    判處有期徒刑8月，上訴申請得易科罰金，因上訴人連續發
    生兩次車禍和妹妹經濟壓力大，跳樓輕生，一些相關理由證
    明文件後補等語。
三、經查：被告因涉犯刑法第321條第1項第1款之侵入住宅加重
    竊盜罪嫌，經檢察官提起公訴，原審法院於民國111年5月2
    日行準備程序時，檢察官因被告為認罪之陳述，而請求法院
    同意本件於審判外進行協商程序。嗣經原審法院同意並指定
    公設辯護人協助被告與檢察官進行認罪協商程序，法官亦當
    庭告知被告所犯罪名、法定刑、適用認罪協商程序判決，被
    告喪失之權利、限制上訴範圍等規定事項，且被告亦表示協
    商係出於其自由意志。原審法院乃依協商之結果，判決被告
    犯刑法第321條第1項第1款之侵入住宅加重竊盜罪，處有期
    徒刑8月；未扣案如附表所示之犯罪所得，均沒收，如全部
    或一部不能沒收或不宜執行沒收時，追徵其價額等情，有原
    審法院111年5月2日準備程序筆錄、臺灣臺中地方檢察署檢
    察官認罪協商聲請書在卷可稽（見原審卷第65頁至第71頁）
    。可知原判決之量刑，係與協商合意內容相符，復無刑事訴
    訟法第455條之4第1項第1款、第2款、第4款、第6款、第7款
    所定情形之一，或違反同條第2項規定之情形，原審法院於
    協商合意範圍內所為協商判決，經核於法並無違誤，公訴人
    或被告對於原審之判決均不得提起上訴。被告於判決後，執
    前詞提起上訴，經核不符刑事訴訟法第455條之10第1項所定
    例外得上訴之情形，其上訴為法律上所不應准許，應予駁回
    ，並不經言詞辯論為之。
據上論斷，應依刑事訴訟法第455條之10第1項前段、第455條之1
1第1項、第367條前段、第372條，判決如主文。　
中　　華　　民　　國　　111 　年　　7 　　月　　15　　日
        　 刑事第一庭    審判長法　官  江  德  千
　　　　　　　　　　　　　　   法　官  簡  源  希
　　　　　 　　　　　　　　 　 法　官  高  增  泓                          
以上正本證明與原本無異。     
不得上訴。
                               書記官  黃  美  珍
　　　　　　　　　　　　　　　 
中　　華　　民　　國　　111 　年　　7 　　月　　15　　日